# 关于出售音频版权相关问题

提问人：stoneinsea 时间：2015-12-25 23:32:29
陈版您好：
关于一家出售音频版权的企业，收入成本核算问题，请您指教：
1 、成本。企业购买书籍版权后，经聘请播音员等经过加工，形成音频制品。核算时，将购买的版权计入无形资产，按照期限摊销；
将其他成本构成的音频产品，可计入存货，因为成本与产品不能一一对应，且产品在以后年度还可以复制销售，存货是否可以按照一定期限摊销转入主营业务成本？
2 、销售收入。音频制品通常是打包销售，约定使用期有在 1 年以内的，也有 2 年-3年的。确认收入时，是否需要根据期限分别确认收入？ 个人理解，在销售后，通常不需要后续服务什么的，即风险报酬已经转移了，但将取得收入同时确认在一个期间内，与取得版权分期摊销处理不一致，觉得不大合适，还请您指教，谢谢！
另外，请教陈版，相关核算要求，哪里可以找得到依据，谢谢您！！

回答人：chenyiwei
此类销售后一般无后续服务的余留义务，因此收入可以一次性确认，无需分摊。 关于所购入的无形资产的摊销，可参考目前的视频版权分销企业（有些上市公司有此类子公司），尽可能使得成本的摊销与特定视频或音频产生收入的模式保持一致，如采用类似于影视企业成本分摊的“计划收入比例法”等，前期多摊，与前期确认的较多收入配比。产品成本中的其他组成部分的摊销也可以如此考虑。

提问人：xi666bb 时间：2017-10-12 17:38:20
陈版，想确认一下，这样一来，只要不提供后续服务，无论收取的使用费是多长期间的， 1 年， 2 年，还是特许永久使用，都是一次性确认收入是么？这个似乎不太合理，不同期限的业务，收入确认的时点是一样的？

回答人：chenyiwei
如果被授权方在授权期内可以不受限制地使用，且本企业（授权方）无后续服务义务，则可以一次性确认授权收入，不论授权期限多长。

提问人：xi666bb 时间：2017-10-13 13:55:06
怎么判定不收限制呢？可能我表述有问题，不是完整的版权，只是部分信息网络传播权，比如我们制作了一档视频节目，将音频版授权给某网络音频播放平台，规定在一定期限内在其平台播放（但只有权在该平台播放，不能在其他平台播放），同事我们也会将相关的产品授权给别的音频平台播放，这样的交易，收入是在收取费用时一次性确认呢，还是要按照授权的期间分摊呢？（到期如果不再续费，产品就必须下架）

回答人：chenyiwei
应该是在授权生效时一次性确认。

提问人：xi666bb 时间：2017-10-18 10:18:36
陈版，了解了，如果是租金的收入，比如一次收取的 10 年场租，也是需要一次性确认收入么？

回答人：chenyiwei
如果是场租，则属于租赁准则规范范围，不是版权的特许使用费。经营租赁的租金应在租期内按直线法分摊确认收入。

提问人：482076 时间：2018-05-03 15:05:06
请问陈老师，甲方向乙方授权音频作品开通付费创收项目并签订协议，协议合作期限 3 年，自签订协议起甲方在乙方平台自行上传，每天更新一期节目，节目更新周期为一年。收益分成约定 1 、收益保底：合作期限内甲方科获得保底收益 2 百万， 2 、分成：当甲方授权作品获得总净收益达到 4 百万后，超过 4 百万的收入 5 ： 5 分成。因为甲方有一年更新作品义务，请问保底收益 200 万是否按月分摊确认？

回答人：chenyiwei
固定收入在一年的更新义务期间内分摊确认。一年后如果不再有更新义务，则一年后只确认分成收入。